---
# Nome do arquivo PDF gerado na pasta resultado
output-file: "Entrega 1 - Gustavo"
---

```{r setup}
#| include: false
source("rdocs/entrega_1.R")
```


# Análises

## Análise 1

Esta analise, busca-se entender a variável Receita media, que é quantitativa contínua. A visualização será através de um gráfico de linhas. A amostra traz a receita média de 18 lojas registradas nos anos de 1880 até 1889, afim de compreender se houve um aumento ou diminuição da receita produzida anualmente ao longo de nove anos.

```{r}
#| label: fig-
#| fig-cap: "Gráfico "
ggplot(df_medias) +
  aes(x=ano, y=receita_Media, group=1) +
  geom_line(size=1,colour="#A11D21") + geom_point(colour="#A11D21",
                                                  size=2) +
  labs(x="Ano", y="Receita média") +
  scale_x_continuous(breaks = unique(df_medias$ano)) +
  theme_estat() 
ggsave("series_uni.pdf", width = 158, height = 93, units = "mm")


```


::: {#quad- layout-align="center" quad-pos="H"}
```{=latex}

```

Medidas resumo da 
:::



::: {#tbl-modalidades layout-align="center" tbl-pos="H"}
```{=latex}
\begin{tabular}{c|c|c}
\toprule
\textbf{Anos} & \textbf{Média das receitas} & \textbf{Porcentagem de aumento} \\
\midrule
1880 & 105.399,0 & - \\
1881 & 112.110,0 & 6,37\% \\
1882 & 112.452,4 & 0,31\% \\
1883 & 116.856,9 & 3,92\% \\
1884 & 119.989,8 & 2,68\% \\
1885 & 129.969,0 & 8,32\% \\
1886 & 130.989,2 & 0,78\% \\
1887 & 135.444,8 & 3,40\% \\
1888 & 133.757,6 & −1,25\% \\
1889 & 155.009,1 & 15,89\% \\
\midrule
\textbf{Total} & 1.252.977,8 & 47,07\% \\
\bottomrule
\end{tabular}


```



:::

Através do gráfico e da tabela é possível entender o aumento das receitas médias ao longo dos anos. Em 1883, houve um acréscimo de 10,83% na receita média em relação a 1880. Esses dados indicam que existe uma tendência de aumento na receita média ao longo desses anos. Em 1886, teve um acréscimo de 24,28% em comparação com 1880, tendo um aumento de 12,09% em relação a 1883. Isso reforça a tendência de crescimento observada ao longo dos anos. Em 1889, teve um aumento de 47,07% em relação a 1880, sendo o maior salto de receita entre 1888 e 1889, onde foi de 15,89%. Observa-se que nessa década teve uma aceleração no crescimento das receitas médias ao longo dos anos, com o maior impulso de crescimento registrado no ano final.



