---
# Nome do arquivo PDF gerado na pasta resultado
output-file: "Entrega 3"
---

```{r setup}
#| include: false
source("rdocs/entrega_3.R")
```





# Análises

## Análise da distribuição da idade dos clientes de Âmbar Seco a depender das lojas

Esta análise, busca-se compreender e identificar as características etárias dos clientes de diferentes lojas em Âmbar Seco, com o objetivo de descobrir se existe uma variação significativa no perfil das idades dos clientes entre as lojas da região. Na análise serão utilizadas as variáveis idade, que é quantitativa discreta, e loja, que é qualitativa nominal. A visualização será através de um boxplot bivariado, o qual é mais adequado para essa análise, onde cada boxplot será representado por uma loja diferente da região. A linha central nele representará a mediana das idades e o losango representará a média, e por um quadro, onde terá os dados das principais medidas calculadas na análise.


```{r}
#| label: fig-idade_loja
#| fig-cap: "Boxplot bivariado da idade do cliente por Nome da loja em Ambar Seco"
ggplot(idades_em_ambar) +
  aes(x = reorder(NameStore, Age, FUN = median), y = Age) +
  geom_boxplot(fill = c("#A11D21"), width = 0.5) +
  stat_summary(
    fun = "mean", geom = "point", shape = 23, size = 3, fill = "white"
  ) +
  labs(x = "Nome da loja", y = "Idade") +
  theme_estat()
ggsave("box_bi.pdf", width = 158, height = 93, units = "mm")


```


::: {#quad-idade_loja layout-align="center" quad-pos="H"}
```{=latex}



```

Através do gráfico $\ref{fig-idade_loja}$ e pelo quadro [**Quadro** @quad-] é possível visualizar uma notável diferença no perfil etário da loja Vendinha Rápida com as outras três lojas da região. A loja Ferraria Seca possui a clientela mais jovem da região, tendo uma média de 33,67 anos e mediana de 30,5. As lojas Saloon e Banco Careca possuem uma clientela mais jovem, com as medianas de 32,5 e 34 anos, tendo um perfil etário bem próximo ao de Ferraria Seca. A loja que tem um público mais velho, e mais distinto das demais, é a Vendinha Rápida, que possui uma média de 40,34 e uma mediana de 41 anos.
O Banco Careca e a Vendinha Rápida possuem uma menor dispersão de idade, por ter baixos desvios padrões, sendo 5,57 e 6,03, ou seja, as clientelas dessas lojas possuem uma idade bastante semelhante. Mas a Vendinha Rápida é a que possui a menor dispersão entre todas e o Banco Careca possui a maior homogeneidade de clientes, tendo um intervalo interquartil de 9 anos. Já as lojas Ferraria Seca e Saloon possuem uma maior dispersão entre as lojas, por ter altos desvios padrões, sendo 13,31 e 12,69. Com isso, é possível perceber que nessas duas lojas possuem uma clientela mais jovem, mas tendo uma grande mistura de idades, o que é possível visualizar pelos outliers, que são valores discrepantes em relação às demais idades. A Ferraria Seca e Saloon possuem clientes com idades mais elevadas, mesmo tendo clientes mais jovens, fazendo que a média dessas lojas aumente em relação à mediana. As duas lojas também possuem uma assimetria mais à direita, sendo positiva, ressaltando que existe uma grande diferença nas idades da clientela das lojas. Em contrapartida, O Banco Careca possui a distribuição mais simétrica em relação às outras, tendo a menor diferença de idade dos clientes, e ela não apresenta valores discrepantes. A Vendinha Rápida possui uma assimetria mais à esquerda, sendo negativa, mostrando que a maioria dos clientes é mais velha, tendo poucos clientes jovens, mas também não possui valores discrepantes, confirmando que não existe uma grande diferença de idade dos clientes.







